臺灣桃園地方法院民事裁定　　　　　　　100年度聲字第274號
異　議　人　　楊杰
相　對　人　　王寶珠
上列異議人與相對人間提存異議事件，異議人對於本院提存所於
民國100 年9 月30日以100 年度存字第1505號所為准予提存之處
分，聲明異議，本院裁定如下：
    主  文
異議駁回。
    理  由
一、按關係人對於提存所之處分，得於處分通知書送達關係人翌
    日起10日之不變期間內，提出異議。提存所認前項異議有理
    由時，應於10日內變更原處分，並將通知書送達關係人；認
    異議無理由時，應於10日內添具意見書，送請法院裁定之。
    法院認異議為有理由時，應以裁定命提存所為適當之處分，
    認異議為無理由時，應駁回之，提存法第24 條、第25條第1
    項分別定有明文。又債權人受領遲延者，清償人得將其給付
    物為債權人提存之；非依債務本旨或向無受領權人所為之清
    償提存，債之關係並不消滅；清償提存，關於提存原因之證
    明文件，無庸附具，民法第326 條、提存法第22條、提存法
    施行細則第20條第5 款後段分別定有明文。故於清償提存，
    提存人僅須主張有提存原因後，即得向提存所為提存，且無
    須附具提存原因之證明文件。提存所於清償人提存時，亦僅
    須就清償人主張之提存原因是否合於提存法第8 條、第9 條
    及其施行細則第3 條規定，為形式上審查即為已足，至提存
    人與受提存人間有無債權、債務關係；提存人之提存是否合
    於債之本旨；提存後，提存人與受領提存人間債之關係是否
    消滅等實體事項，均應依訴訟程序解決，非提存所所得審究
    。
二、本件異議意旨略以：異議人與相對人間無經公證之租賃契約
    ，認兩造之間無租賃關係存在，且租金金額非相對人單方認
    定即可，為此，爰依法提起本件異議等語。
三、經查，本件相對人前以異議人有受領遲延之情事，乃依法向
    本院提存所辦理清償提存，其形式上已依提存法第8 條及第
    9 條規定，於提存書載明受取權人、提存人姓名、住所、提
    存物之名稱種類數量、提存原因及事實，並附具提存通知書
    、桃園民生路郵局第356 號存證信函暨收件回執等證明文件
    ，此據本院依職權調取本院提存所100 年度存字第1505號清
    償提存事件卷宗查閱屬實，揆諸首揭法律規定說明，並無不
    應准許提存之情形，是本院提存所因之准許相對人為本件提
    存，於法即無不合。至於，異議人前揭抗辯事由縱係屬實，
    亦屬異議人與相對人間權利義務之實體爭執事項，與本件是
    否符合清償提存之法定形式要件無涉。異議人就此實體上爭
    執，應另循其他訴訟途徑解決，尚非本件提存異議之非訟程
    序所得加以審究。從而，本院提存所為之准許提存處分，洵
    無不當，異議人所為異議，並無理由，應予駁回。
四、依提存法第25條第1 項後段，裁定如主文。
中    華    民    國  100    年    10    月    31    日
                  民事第二庭    法  官  袁雪華
正本係照原本作成。
如不服本裁定應於送達後10日內向本院提出抗告狀，並應繳納抗
告費新臺幣1,000 元。
中    華    民    國  100    年    10    月    31    日
                                書記官  劉霜潔